【裁判字號】    97,台上,6698
【裁判日期】    971225
【裁判案由】    公共危險
【裁判全文】
最高法院刑事判決            九十七年度台上字第六六九八號
上  訴  人  甲○○
選任辯護人  吳慶隆律師
上列上訴人因公共危險案件，不服台灣高等法院中華民國九十七
年十月二十三日第二審判決（九十七年度交上訴字第一五八號，
起訴案號：台灣板橋地方法院檢察署九十七年度偵字第一七九四
六號），提起上訴，本院判決如下：
    主  文
上訴駁回。
    理  由
按不服地方法院之第一審判決而上訴者，須提出上訴書狀，並應
敘述具體理由，上訴書狀未敘述上訴理由者，應於上訴期間屆滿
後二十日內補提理由書於原審法院。逾期未補提者，原審法院應
定期間先命補正。但上訴書狀已敘述理由，惟所敘述者非屬具體
理由，則屬不符上訴之法定程式，由第二審法院以其上訴不合法
律上程式，判決駁回，不生定期命補正之問題，此觀刑事訴訟法
第三百五十條第一項、第三百六十一條、第三百六十二條及第三
百六十七條之規定自明。本件原判決以上訴人甲○○因公共危險
案件，提起第二審上訴，其上訴書狀僅泛稱：伊因無照駕駛一時
疏忽而犯案，被害人亦有過失，雙方已成立調解，由上訴人賠償
損害，被害人撤回過失傷害告訴，今家有妻小待養，請求從輕量
刑云云。並非依據卷內訴訟資料或提出新事證，指摘或表明第一
審判決有何足以影響判決本旨之不當或違法，而構成應予撤銷之
具體事由，與刑事訴訟法第三百六十一條第二項所稱「具體理由
」，尚非相當。因認其上訴違背法定要件，逕行判決駁回，已詳
敘憑以認定之理由。從形式上觀察，並無違背法令之處。而原判
決既屬刑事訴訟法第三百六十七條之判決，依同法第三百七十二
條規定得不經言詞辯論為之，即無所謂未予被告最後陳述意見機
會之違法。又量刑之輕重，係屬事實審法院得依職權自由裁量之
事項，苟以行為人之責任為基礎，斟酌刑法第五十七條各款所列
情狀，而未逾越法定刑度，不得遽指為違法。第一審判決於量刑
時，已具體就上訴人之素行、犯罪動機、目的、所生危害、與被
害人和解、賠償損失、坦承犯行等一切情狀，予以綜合考量後，
在法定刑範圍內，科處刑罰，原判決予以維持，復無不當。上訴
意旨，對於原判決究竟如何違背法令，並未依據卷內資料為具體
之指摘，再事爭辯原判決不適用法則，未審酌刑法第五十七條、
第五十九條規定減輕其刑，量刑失當云云，難謂符合首揭法定第
三審上訴要件。其上訴違背法律上之程式，應予駁回。
據上論結，應依刑事訴訟法第三百九十五條前段，判決如主文。
中    華    民    國  九十七  年   十二   月  二十五  日
                      最高法院刑事第十一庭
                          審判長法官  花  滿  堂
                                法官  黃  正  興
                                法官  陳  東  誥
                                法官  林  錦  芳
                                法官  洪  昌  宏
      本件正本證明與原本無異
                                      書  記  官
中    華    民    國  九十七  年   十二   月  二十九  日
                                                Ａ


司法院資訊處製作；財團法人民間司法改革基金會備份。
